【裁判字號】    88,交抗,316
【裁判日期】    890105
【裁判案由】    違反道路交通管理處罰條例
【裁判全文】
臺灣高等法院刑事裁定                        八十八年度交抗字第三一六號
    抗  告  人
    即受處分人  甲○○
右抗告人因違反道路交通管理處罰條例案件，不服台灣士林地方法院中華民國八十八
年八月十三日裁定（八十八年度交聲字第二二六號），提起抗告，本院裁定如左：
    主  文
抗告駁回。
    理  由
一、按汽車駕駛人停車時，停車時間、位置、方式、車種不依規定者，處新台幣（下
    同）六百元以上一千二百元以下罰鍰，道路交通管理處罰條例第五十六條第一項
    第九款定有明文。又招呼站候客之計程車駕駛人不得離開駕駛座叫喊攬客，台北
    市計程車招呼站管理要點第一點第四款亦有明定。
二、抗告人即受處分人甲○○在原審法院聲明異議意旨略以：抗告人雖非在該處候客
    ，是因所載乘客進去百貨公司換零錢，故將計程車停在計程車停車格，等了五分
    鐘後，將引擎熄火，進去找該名乘客，但法並無明文規定不能在計程車停車格內
    停車，抗告人並未違規云云。
三、原審法院則以：經查抗告人所有之車號Ｅ二—四四八號營業小客車，於八十八年
    四月六日下午二時三十三分許，在台北市○○路○段五十五號大葉高島屋百貨公
    司旁，佔用計程車招呼站，未依規定位置方式停車（駕駛人不在場，無營業事實
    ）等情，業據證人即本件舉發之台北市政府警察局交通警察大隊直屬第二分隊隊
    員吳松樺到庭結證明確，並有北市警交八七Ｃ字第０六八二四四六號舉發違反道
    路交通管理事件通知單、舉發違規照片等件在卷足憑；抗告人亦自承：因乘客進
    去百貨公司換零錢，渠將計程車停在計程車停車格，等了五分鐘，引擎熄火，進
    去找乘客等語，亦核與證人吳松樺所為「當時抗告人車輛引擎已熄火，人未在場
    」之證述相符；依計程車招呼站設置目的以觀，其係設於人潮眾多、交通擁擠之
    處，供計程車暫停排班載送乘客之用，當無供此目的以外之其他用途使用之理，
    抗告人既非在該處排班候客，則抗告人違規事實堪以認定。因認原處分機關審酌
    抗告人之違規情節，依道路交通管理處罰條例第五十六條第一項第九款之規定，
    裁處抗告人法定最低處罰之六百元，核無不當，爰裁定駁回抗告人在原審法之聲
    明異議。
四、經核原裁定認事用法洵無違誤，應予維持。
五、抗告人抗告意旨略以：交通法規對於計程車停車格之計程車之停放或司機規範均
    無所規定云云。惟查台北市政府交通局於七十七年成立後接辦原警察局所管計程
    車招呼站業務，期間並未修訂或停止適用五十八年十一月十三日台北市政府交北
    市警字第五七四九九號函公告之「台北市計程車招呼站管理要點」，目前警察單
    位取締有關計程車招呼站內計程車違規停車行為，係依據「道路交通管理處罰條
    例第五十六條第一項第九款及該要點之規定辦理，此有台北市政府交通局八十八
    年十二月二十四日北市交一字第八八二五二九五二○○號函附卷可參。而依卷附
    舉發違規照片所示，本件抗告人所停放之處所前不遠處即有一計程車招呼站牌，
    是抗告人之計程車於設有計程車招呼站牌之處所停放，自有前述「台北市計程車
    招呼站管理要點」之適用；而「台北市計程車招呼站管理要點」第一點第四款復
    明定招呼站候客之計程車駕駛人不得離開駕駛座叫喊攬客，是足證交通法規關於
    在計程車招呼站或停車格之計程車停放並非無所規定，抗告人抗告意旨以交通法
    規對於計程車停車格之計程車之停放或司機規範均無所規定云云，於法顯屬無據
    。其執此抗告意旨，指摘原裁定不當，求予撤銷改判，為無理由，應予駁回。
六、據上論結，應依道路交通案件處理辦法第二十六條，刑事訴訟法第四百十二條，
    裁定如主文。
中    華    民    國    八十九    年      一        月       五         日
                        臺灣高等法院刑事第二庭
                            審判長法  官  戴  章  甫
                                  法  官  黃  金  富
                                  法  官  林  銓  正
右正本證明與原本無異。
不得再抗告。
                                  書記官  吳  美  貞
中    華    民    國    八十九    年      一        月       七         日


司法院資訊處製作；財團法人民間司法改革基金會備份。
